【裁判字號】    89,訴,3407
【裁判日期】    890928
【裁判案由】    清償借款
【裁判全文】
臺灣臺北地方法院民事判決  八十九年度訴字第三四○七號
    原        告  保證責任台北市第九信用合作社
    法 定 代理人  甲○○
    訴 訟 代理人  蔡珠萍
    被        告  丙○○
    兼訴訟代理人  乙○○○
右當事人間請求清償借款事件，本院判決如左：
    主    文
被告應連帶給付原告新台幣伍佰貳拾貳萬陸仟零肆拾柒元及如附表所示之利息、違約
金。
訴訟費用由被告連帶負擔。
本判決於原告以新台幣壹佰柒拾伍萬元供擔保後，得假執行。
    事    實
甲、原告方面：
一、聲明：除假執行擔保金額外，如主文所示。
二、陳述：
    （一）被告丙○○於民國（下同）八十六年五月二十六日起邀同被告張惠美為連
          帶保證人，分別向原告借款新台幣（下同）肆佰捌拾萬元及捌拾萬元，共
          計伍佰陸拾萬元，借款本金、到期日、約定利息、違約金之計算均如附表
          所列。
    （二）詎被告丙○○除清償部分款項外，尚有如附表所列之本息迄未清償，迭經
          催討無效，依借據四、特約條款之約定，被告未按月攤還本金或繳息時，
          即喪失期限利益，一切債務視為全部到期，債務人等二人應負返還全部借
          款債務之責任，並應連帶返還附表所列之逾期利息及違約金，為此提起本
          件訴訟。
三、證據：提出擔保放款借據一紙、借據一紙、約定書二紙、放款查詢單四紙等影本
          為證。
乙、被告方面：
一、聲明：原告之訴駁回。
二、陳述：自承前開借款債務存在，但表示現無力清償。
    理    由
甲、程序方面：按當事人得以合意定第一審管轄法院，但以關於由一定法律關係而生
    之訴訟為限，前項合意，應以文書為之，民事訴訟法第二十四條定有明文。依本
    件約定書第十二條約定，兩造就該契約所生之一切訴訟，合意由本院為第一審管
    轄法院，是以原告向本院提起本件清償借款之訴，核與首揭規定，尚無不合。
乙、得心證之理由：
一、本件原告主張之事實，已據其提出與陳述相符之借據、、擔保放款借據、約定書
    、放款查詢單等件為證，並為被告自認無訛，堪信原告主張之借款及連帶保證之
    事實為真實。被告固辯稱：目前缺乏資財、無法馬上還錢等語。惟縱屬真實，要
    無解於其應負之清償責任。
二、按消費借貸之借用人應於約定期間內，返還與借用物種類、品質、數量相同之物
    。又稱保證者，謂當事人約定，一方於他方之債務人不履行債務時，由其代負履
    行責任之契約；又保證債務，除契約另有訂定外，包含主債務之利息、違約金、
    損害賠償及其他從屬於主債務之負擔；另連帶債務之債權人，得對債務人中之一
    人或數人或全體同時或先後請求全部或一部之給付；民法第四百七十八條前段、
    第七百三十九、第七百四十條、第二百七十三條第一項分別定有明文。本件被告
    即主債務人丙○○未依約償還借款，為連帶保證人之被告乙○○○迄今亦未清償
    ，己如前述，依上開規定，被告二人自均應負清償之責。
三、從而原告依據消費借貸及連帶保證之法律關係，請求被告連帶給付借款伍佰貳拾
    貳萬陸仟零肆拾柒元，及如主文第一項所示之利息、違約金，為有理由，應予准
    許。
丙、假執行之宣告：
    原告陳明願供擔保，請求宣告假執行，核無不合，爰酌定相當擔保金額准許之。
丁、結論：
    本件原告之訴為有理由，依民事訴訟法第七十八條、第八十五條第二項、第三百
    九十條第二項，判決如主文。
中      華      民      國    八十九    年      九      月    二十八    日
                                  民事第一庭法  官  蕭胤瑮
右為正本係照原本作成
如對本判決上訴，須於判決送達後廿日內向本院提出上訴狀
中      華      民      國    八十九    年      九      月    二十八    日
                                             書記官 方美雲


司法院資訊處製作；財團法人民間司法改革基金會備份。
